【裁判字號】    97,消債更,39
【裁判日期】    970611
【裁判案由】    更生事件
【裁判全文】
臺灣臺南地方法院民事裁定            97年度消債更字第39號
聲  請  人
即債務  人  甲○○
上列當事人聲請消費者債務清理事件，本院裁定如下：
    主  文
債務人甲○○自中華民國九十七年六月十一日下午四時起開始更
生程序。
    理  由
一、按法院開始更生程序之裁定，應載明其年、月、日、時，並
    即時發生效力，消費者債務清理條例第45條第 1項定有明文
    。
二、本件聲請人即債務人主張：其有不能清償之虞，於民國95年
    間以書面向最大債權金融機構日盛國際商業銀行請求共同協
    商債務清償方案，協商結果每月應繳金額為新臺幣（下同）
    17,964元。另聲請人有房屋貸款，貸款銀行中國信託商業銀
    行，每月應繳金額10,049元，然而由於聲請人工作不穩定，
    自民國93年10月自麥坎納公司離職後，工作斷斷續續，94年
    至95年之收入約為582,054元，目前在冬哥股份有限公司任
    職，96年12月薪資41,339元、97年1月薪資29,432元、2月薪
    資24,860元，扣除協商金額、房貸金額後，剩餘尚有生活必
    要支出及扶養未成年子女二人，先生乙○○失業，工作亦不
    穩定，無法維持個人基本生活，更遑論還要養家活口，是聲
    請人雖努力苦撐數期後，實已無力繼續履行上開協商條件，
    致使繼續履行該協商內容有重大困難，而此事由並非聲請人
    主觀上惡意不履行協議，實係客觀上確有不可歸責於聲請人
    之事由所致。又渠無擔保或無優先權之債務總額未逾1,200
    萬元，復未經法院裁定開始清算程序或宣告破產，爰依法向
    本院聲請更生等語。
三、經查：債務人所主張之上開事實，業據提出戶籍謄本、94、
    95年度綜合所得稅各類所得資料清單、財團法人金融聯合徵
    信中心當事人綜合信用報告、水電費及電話費收據、子女就
    學繳費收據、96年12月至97年2月薪資單、房貸繳息清單、
    所得扣繳憑單、協商成立協議書、債權人清冊、配偶乙○○
    之綜合所得稅各類所得資料清單及勞保投保資料表、債務人
    之勞保投保資料表等件為證，核聲請人之目前收入狀況，確
    實無法支付協商之清償金額與房貸數額，是認尚無可歸責於
    己之事由，致不能履行協商條件。此外，本件又查無債務人
    有消費者債務清理條例第6條第3項、第8條或第46條各款所
    定駁回更生聲請之事由存在，則債務人聲請更生，應屬有據
    ，爰裁定如主文。
中    華    民    國    97    年    6     月    11    日
              民事第二庭    法      官  蔡孟珊
上為正本係照原本作成。
本件不得抗告。
本裁定已於97年6月11日下午4時公告。
中    華    民    國    97    年    6     月    11    日
                            書  記  官  吳幸芳


司法院資訊處製作；財團法人民間司法改革基金會備份。
